臺灣高等法院交通事件裁定　　　　　　 94年度交抗字第276號
抗告人即
受處分人　　甲○○
上列抗告人因違反道路交通管理處罰條例案件，不服臺灣臺北地
方法院，中華民國94年3月23日所為裁定（94年度交聲字第108號
），提起抗告，本院裁定如下：
    主  文
抗告駁回。
    理  由
一、按汽車駕駛人拒絕接受道路交通管理處罰條例第35條第1項
    測試之檢定者，處新臺幣（下同）6萬元罰鍰，並當場移置
    保管其車輛及吊銷其駕駛執照，道路交通管理處罰條例第35
    條第3項定有明文；次按行為人有違反道路交通管理處罰條
    例之情形且屬當場舉發者，應填製舉發違反道路交通管理事
    件通知單，如被查獲之駕駛人或行為人為受處分人時，應將
    該通知單填記後交付該行為人簽名或蓋章收受之，拒絕簽章
    者，並記明其事由，視為已收受，違反道路交通管理事件統
    一裁罰基準及處理細則第11條第1 項第1 款亦定有明文。
二、原裁定以：
　　(一)異議人即受處分人甲○○於民國（下同）93年11月16日晚
  　　上10時15分許，駕駛車號6D-036號營業用小客車，行至臺
    　北市○○街185巷85號前，逆向行駛後引擎發動中停放於
      道路中間睡覺，經臺北市政府警察局萬華分局東園街派出
      所警員廖振學據報後前往處理，發覺異議人疑有酒後駕車
      情事，要求異議人接受酒精濃度之測試，惟異議人當場拒
      絕，經帶回派出所後仍拒絕接受測試，廖振學遂掣單舉發
      ，惟異議人拒絕簽名，警員遂在舉發單內載明「拒絕酒測
      及簽名」字樣視為送達，異議人於舉發通知單所載應到案
      日期即93年12月1日前向原處分機關即臺北市交通事件裁
      決所提出申訴，經原處分機關函請舉發單位即臺北市政府
      警察局萬華分局調查結果，仍因認異議人確有前開違規行
      為，原處分機關乃依道路交通管理處罰條例第35條第3項
      、第67條第2項之規定，於94年1月5日裁處異議人罰鍰6萬
      元，並吊銷其駕駛執照，3年內不得考領駕駛執照，此有
      台北市政府警察局舉發違反道路交通管理事件通知單（北
      市警交大字第ACV477613號）、臺北市政府警察局萬華分
      局93年12月14日北市警萬分交字第09365168 300號函、臺
      北市交通事件裁決所北市裁三字第裁22-ACV4 77613號違
      反道路交通管理事件裁決書暨掛號郵件收件回執各一份在
      卷可稽。
    (二)又本件經證人即開單告發異議人有前開違規事實之台北市
      政府警察局萬華分局東園街派出所警員廖振學到庭結證明
      確，並提出受理各類案件紀錄表、工作紀錄簿各1份及蒐
      證錄影帶1捲為憑。且因證人廖振學係具結以擔保其證詞
      之真實性，並須負偽證罪之義務，又因無任何證據資料足
      以證明證人廖振學之前開證詞係屬虛偽，故堪認證人前開
      證詞為真實；再而交通警員掣單舉發違反道路交通管理處
      罰條例所列之違規事實，本質上為行政處分，係公務員基
      於職務上權力，依法就特定之具體事件所為具有公法上效
      果之單方行政行為，基於公務員為公法上行為具有公信力
      之原則，該行政處分當可被推定為真正，使執勤員警得當
      機處分，以達其維護交通秩序、安全之行政目的。而本件
      異議人既未就執勤員警之舉發有誤提出相關證據以供調查
      ，法院經調查亦無任何證據足資證明執勤員警有何捏造事
      實違法取締之不法情事，故執勤員警本其維護交通秩序、
      安全職責所為之舉發，自應受到合法、正確之推定。
    (三)又異議人雖然拒絕在臺北市政府警察局舉發違反道路交通
      管理事件通知單（北市警交大字第ACV477613號）上簽章
      ，但業經警員記明其事由，依違反道路交通管理事件統一
      裁罰基準及處理細則第11條第1項第1款之規定，視為異議
      人已收受。
    (四)從而，異議人確有於上揭時地駕車遭警臨檢時，拒絕接受
      警方施以酒精濃度測試檢定之違規行為，違反道路交通管
      理處罰條例第35條第3項之規定，原處分機關依道路交通
      管理處罰條例第35條第3項、第67條第2項規定裁處異議人
      罰鍰6萬元，並吊銷其駕駛執照，3年內不得考領駕駛執照
      ，並無違誤，異議人之異議為無理由，應予駁回等情。經
      核並無違誤。
三、抗告意旨略以：抗告人即異議人當時係在車上睡覺，並未行
    駛，應不能對伊施以酒精濃度測試檢定，所以伊拒絕後，應
    無違反道路交通管理處罰條例第35條第3項之規定；又證人
    廖振學在法庭上所言不實，以及請從輕發落，給予伊重生之
    機會云云。
四、惟查：抗告人對其確有拒絕接受酒精濃測試檢定乙節，已坦
    承不諱（見原審卷第22頁背面、抗告人抗告狀內之記載）；
    又抗告人當時車子是停在路中間，引擎是發動中，所以玻璃
    還有霧氣之事實，亦經證人廖振學於原審時結證綦詳，並有
    其提出之受理各類案件紀錄表、工作紀錄簿各1份及蒐證錄
    影帶1捲在卷為憑（見原審卷第23頁至第27頁），故抗告人
    確有道路交通管理處罰條例第35條第3項之違規行為，原處
    分機關依道路交通管理處罰條例第35條第3項、第67條第2項
    規定裁處異議人罰鍰6萬元，並吊銷其駕駛執照，3年內不得
    考領駕駛執照，原審並駁回抗告人之異議，即無違誤。抗告
    人未提出其他證據，俾供調查，仍執前詞爭執，並漫以證人
    廖振學之證詞不實云云，指摘原裁定不當，為無理由，應予
    駁回。
據上論斷，應依道路交通案件處理辦法第26條，刑事訴訟法第41
2條，裁定如主文。
中　　華　　民　　國　　94　　年　　4　　月　　29　　日
                      交通法庭審判長法  官  陳祐輔
                                    法  官  陳國文
                                    法  官  邱瑞祥
上正本證明與原本無異。
不得再抗告
                                    書記官  吳金來
中　　華　　民　　國　　94　　年　　4　　月　　29　　日
